---
title: "Untitled"
output: github_document
---

```{r}
library(readxl)
joindata <- read_excel("C:/Users/Acer/Documents/Kuliah/Semester 3/GLM/Project/joindata.xlsx")
joindata
```

```{r}
summary(joindata)
```


#visualisasi data

```{r}
#respone variable
library(tidyverse)
joindata %>%
  filter(!is.na(Frekuensi)) %>%
ggplot() +
  geom_density(mapping=aes(Frekuensi), fill="steelblue", alpha=.5) +
  labs(x="Frekuensi Klaim") +
  theme_minimal()
```

```{r}
boxplot(Frekuensi~JenisKelamin, data=joindata, xlab="Jenis Kelamin", ylab="Frekuensi Klaim")
boxplot(Frekuensi~KelasRawat, data=joindata, xlab="Kelas Rawat", ylab="Frekuensi Klaim")
boxplot(Frekuensi~Segmentasi, data=joindata, xlab="Segmentasi", ylab="Frekuensi Klaim")
boxplot(Frekuensi~Diagnosis, data=joindata, xlab="Diagnosis", ylab="Frekuensi Klaim")
boxplot(Frekuensi~Regional, data=joindata, xlab="Regional", ylab="Frekuensi Klaim")
boxplot(Frekuensi~Status, data=joindata, xlab="Status", ylab="Frekuensi Klaim")
plot(Frekuensi~LamaPerawatan, data=joindata, xlab="Lama Perawatan", ylab="Frekuensi Klaim")
plot(Frekuensi~Umur, data=joindata, xlab="Umur", ylab="Frekuensi Klaim")



```
































```{r}
#karena respon variable adalah count data, buat model poisson model dulu
model1.poi <- glm(Frekuensi ~ factor(JenisKelamin) + factor(KelasRawat) + factor(Segmentasi) + factor(Regional) + factor(Diagnosis) + factor(Status) + LamaPerawatan + Umur, data = joindata, family = "poisson")
summary(model1.poi)
```

```{r}
#cek overdispersi
library(AER)
dispersiontest(model1.poi,trafo=1)
#h0 ditolak, terjadi overdispersi (mean tidaksamadengan variansi)
```

```{r}
#karna overdispersi, coba buat negbin modelnya
library(MASS)
model1.nb <- glm.nb(Frekuensi ~ factor(JenisKelamin) + factor(KelasRawat) + factor(Segmentasi) + factor(Regional) + factor(Diagnosis) + factor(Status) + LamaPerawatan + Umur, data = joindata)
summary(model1.nb)
```

```{r}
#bukti kalo model negbin emg lebih preferred, selain dari overdispersi
library(lmtest)
lrtest(model1.poi,model1.nb)
#pvalue <0.05, h0:full model=nested model, h0 ditolak, model dengan df lebih banyak preferred 
```


#model yg dibawah ini untuk perbandingan ketika prediktor insignificant dihilangkan, bandingkan AIC, ternyata full model (model1.nb)

```{r}
model2.nb <- glm.nb(Frekuensi ~ factor(JenisKelamin) + factor(KelasRawat) + factor(Segmentasi) + factor(Regional) + factor(Status) + LamaPerawatan + Umur, data = joindata)
summary(model2.nb)
```






#karena model1.nb punya beberapa prediktor insignificant, prediktor akan di regroup

```{r}
library(dplyr)

# Create a new column based on conditions
joindata <- joindata %>%
  mutate(reSegmentasi = case_when(
    Segmentasi %in% c("1", "3", "5") ~ "s1",
    Segmentasi %in% c("2") ~ "s2",
    Segmentasi %in% c("4") ~ "s3",
    TRUE ~ NA_character_  # For other cases not mentioned
  ))

joindata <- joindata %>%
  mutate(reDiagnosis = case_when(
    Diagnosis %in% c("652", "653", "655") ~ "ICD1",
    Diagnosis %in% c("656") ~ "ICD2",
    TRUE ~ NA_character_  # For other cases not mentioned
  ))

joindata <- joindata %>%
  mutate(reKelasRawat = case_when(
    KelasRawat %in% c("1", "2") ~ "kr1",
    KelasRawat %in% c("3") ~ "kr2",
    TRUE ~ NA_character_  # For other cases not mentioned
  ))
```

```{r}
#MODEL FINAL REGROUP
re.model1.nb <- glm.nb(Frekuensi ~ factor(JenisKelamin) + factor(reKelasRawat) + factor(reSegmentasi) + factor(Regional) + factor(reDiagnosis) + LamaPerawatan + Umur + factor(Status), data = joindata)
summary(re.model1.nb)
```

#test kelayakan model final

```{r}
re.model1.nb$deviance/re.model1.nb$df.residual
#mendekati 1 artinya model fit dengan data
qchisq(0.95,6536)
#residual deviance < 95% chisquare, model layak
```

```{r}
# residual pearson test
chifreq <- sum(residuals(re.model1.nb, type = "pearson")^2)
with(re.model1.nb, cbind(res.pearson = chifreq, df = df.residual,
p = pchisq(chifreq, df.residual, lower.tail = FALSE)))
#pvalue<0.05, model layak
```


#tidak ada pseudo r^2 dan goodness of fit test untuk negative binomial
#model bagus berdasarkan AIC, signifikansi variable, dan adanya overdispersi yang significant



